【裁判字號】    91,交聲,1458
【裁判日期】    920106
【裁判案由】    交管條例聲異
【裁判全文】
臺灣板橋地方法院交通事件裁定                  九十一年度交聲字第一四五八號
    原處分機關  臺北市交通事件裁決所
    受處分人即
    異  議  人  甲○○  男  三十二歲（民國五十八年十二月二十七日生）
右列異議人因違反道路交通管理處罰條例案件，對於臺北市交通事件裁決所於九十一
年八月二十六日所為之裁決處分（原處分案號：北市裁三字第裁二二－ＡＸＸ０一六
七五九號），聲明異議，本院裁定如左：
        主  文
原處分撤銷。
甲○○不罰。
        理  由
一、原處分機關係以異議人即受處分人甲○○於民國九十一年六月十九日十時二十五
    分許，駕駛ＬＬＫ－四七八號重機車沿臺北市○○街西向東行駛至肇事地點左轉
    時，左側車身沿同向行駛之ＤＳＫ－七八七號輕機右前車頭相撞及而肇事，因「
    1.跨越行車分向限制線搶先左轉。2.違反道路交通安全規則肇事致人受傷」之違
    規，經臺北市政府警察局交通大隊員警填製北市警交大字第ＡＸＸ０一六七五九
    號通知單舉發，爰依道路交通管理處罰條例第四十八條第二款及六十一條第三項
    規定，裁決罰鍰新臺幣六百元及吊扣駕駛執照三個月，並依同條例第六十三條第
    一項記違規點數一點。
二、本件異議人甲○○辯稱：伊當時準備由內江街（由西向東）左轉向西昌街（由南
    向北），但於車頭仍然向正前方向直行尚未轉向之際，遭後方由黃瓊儀所騎乘之
    ＤＳＫ－七八七號機車追撞，經撞擊才會因此向左方傾斜，而向對向車道滑行，
    並非在向左行駛時遭追撞等語。
三、按「汽車駕駛人轉彎時，行經交岔路口未達中心處，佔用來車道搶先左轉彎者，
    處二百元以上六百元以下罰鍰」、「汽車駕駛人，駕駛汽車違反道路交通安全規
    則，因而肇事致人受傷者，吊扣其駕駛執照三個月至六個月」，道路交通管理處
    罰條例第四十八條第三款、第六十一條第三項分別有明文規定。經查：訊之證人
    黃瓊儀雖於肇事時接受員警訊問時陳稱：「我於上述時間駕駛輕機車ＤＳＫ－七
    八七號沿內江街西往東直行比較靠中間雙黃線旁於肇事路口時突然在我右前方乙
    部重機ＬＬＫ０四七八也是沿內江街西往東行駛於肇事路口突然向左轉西轉北時
    但對方車輛左轉後才打左轉方向燈，我發現時情形已來不及煞車就用我車的右前
    車頭擦撞對方的大側車身而導致Ａ車（註：即異議人所騎機車）向左側倒地肇事
    」等語，有交通事故談話紀錄表一紙存卷可稽。然其於到庭後已進一步證述稱：
    異議人在與伊同向正前方偏右邊一點點行駛，伊則較靠近分向限制線行駛，伊看
    到異議人在左轉進入西昌街的巷口前，正要左轉才一邊要轉彎時才一邊打方向燈
    ，伊來不及反應才會從後方撞到異議人，在被伊撞到之前，異議人並未佔用分向
    限制線，是因異議人當時後座載人，被伊一撞重心偏掉跌倒才會佔用分向線等語
    ，核與異議人所述情節相符，復有道路交通事故調查報告表可資佐證，故被告上
    開所辯足堪採信為真實。綜上足認異議人在被黃瓊儀追撞前並未有跨越行車分向
    限制線之違規行為，而其被撞後始向左傾倒致跨越分向限制線滑向對向車道，尚
    非異議人所能預見。異議人既未跨越行車分向限制線搶先左轉，則上開肇事致人
    受傷即非因異議人違反道路交通安全規所致，而原處分未予詳查，遽予裁罰，尚
    有未洽，本件異議為有理由，原處分應予撤銷，另諭知異議人不罰。
四、據上論斷，應依道路交通案件處理辦法第二十條，裁定如主文。
中      華      民      國      九十二      年        一    月    六    日
                              臺灣板橋地方法院交通法庭
                                      法  官   林淑婷
右正本證明與原本無異
如不服本裁定應於送達後五日內向本院提出抗告狀
                                      書記官   廖貞音
中      華      民      國      九十二      年        一    月    六    日


司法院資訊處製作；財團法人民間司法改革基金會備份。
